【裁判字號】    99,交聲,792
【裁判日期】    990630
【裁判案由】    違反道路交通管理處罰條例聲明異議
【裁判全文】
臺灣桃園地方法院交通事件裁定         99年度交聲字第792號
原處分機關  交通部公路總局新竹區監理所桃園監理站
異  議  人  甲○○
上列異議人即受處分人因違反道路交通管理處罰條例案件，對於
交通部公路總局新竹區監理所桃園監理站民國99年4 月30日所為
之處分（原處分案號：桃監裁罰字第裁52-DB0000000號）聲明異
議，本院裁定如下：
    主  文
異議駁回。
    理  由
一、按汽車駕駛人，行經有燈光號誌管制之交岔路口闖紅燈者，
    處新臺幣（下同）1,800 元以上5,400 元以下罰鍰，並記違
    規點數3 點，道路交通管理處罰條例第53條第1 項、第63條
    第1 項第3 款，分別定有明文。
二、原處分意旨略以：異議人即受處分人（下稱異議人）甲○○
    於民國98年9 月19日下午2 時45分許，騎駛車牌號碼JJ7-63
    3 號重機車，行經桃園縣中壢市○○路387 號之設有燈光號
    誌管制之交岔路口時，經警當場攔停舉發「闖紅燈」之違規
    ，爰依道路交通管理處罰條例第53條第1 項、第63條第1 項
    第3 款之規定，裁處異議人罰鍰2,700 元，並記違規點數3
    點。
三、聲明異議意旨略以：異議人時常行經違規路段，該處原本設
    有預告標誌用以提醒民眾注意交通號誌，詎案發當天異議人
    竟遭站崗員警舉發闖紅燈，經異議人質疑原有預告標誌設置
    為何拆除，亦未獲回應，迨案發後經過一星期，該處又再次
    出現預告標誌，是本件實有蓄意增加公庫資源之嫌，爰聲請
    撤銷處罰云云。
四、本院查：
(一)、關於異議人甲○○如何於上開時地騎乘重機車闖越紅燈之事
    實，業據證人即本件舉發員警李柏賢於本院調查時到庭具結
    證稱：我隸屬於自強派出所，98年9 月19日案發當天負責執
    行中壢市○○路387 號、時間為14時至16時之交通取締勤務
    ；當日下午2 時45分許，我站在面對榮安十三街路口位置值
    勤，該路段為T 字路口，異議人沿榮民路往中華路方向騎駛
    ，我親眼看見異議人闖越榮民路387 號自強派出所前之交通
    號誌，等到異議人騎到我面前時，我就將異議人攔下予以開
    單舉發；而因為榮安十三街路口、榮民路387 號，以及我執
    勤所在地點（即中正國小圍牆）三座交通號誌是連動設計，
    如果榮安十三街是綠燈，那麼榮民路387 號及中正國小圍牆
    旁的交通號誌都會是紅燈，而我所在的值勤位置，是可以清
    楚看見當時榮安十三街的號誌是綠燈，可知異議人一定是闖
    越榮民路387 號紅綠燈直行等語（見本院99年6 月18日訊問
    筆錄第2 頁至第3 頁），並有證人當庭繪製之現場示意圖為
    證。經核證人李柏賢係就案發當日親身經歷之舉發經過作證
    ，證詞內容就其目擊異議人違規情節及舉發經過敘述詳確，
    並無明顯瑕疵，而證人與異議人原不相識，2 人間並無怨恨
    仇隙，證人要無設詞誣陷異議人違規，進而招致偽證罪責之
    可能及必要，加以一般執勤員警之專業訓練而言，對於該職
    務上事項之觀察力遠較一般人更為專注，誤判之可能性極低
    ，是認證人李柏賢所證，應可採信。此外，並有桃園縣政府
    警察局舉發違反道路交通管理事件通知單影本1 紙在卷可稽
    ，是此部分之事實應甚明確，堪予認定。
(二)、至異議人雖以前詞置辯，聲請撤銷原處罰云云。惟查：證人
    李柏賢已到庭清楚證稱：「異議人所闖越的交通號誌，在98
    年7 月以前，有依照規定加掛預告號誌牌，這個預告號誌牌
    跟我執勤地點旁邊的交通號誌是連動的，兩個指示結果相同
    ，因為該地位在中正國小學童出入大門，為了顧及學童安全
    ，所以當時才會加掛預告號誌，要求行經該路段之用路人提
    高警覺，但實際執行結果，發現一般民眾看到該處為T 字路
    口，旁邊不會有車輛經過，還是會恣意闖越，所以才決定拆
    除預告號誌牌，但是在拆除預告號誌的前後，原來有加掛預
    告號誌的該座交通號誌均正常運作指示。異議人違規時間是
    在預告號誌拆除後將近兩個月，跟本案沒有關係」、「（預
    告號誌之後有無再加掛上去？）後來因為民眾申訴，所以又
    再把預告號誌掛回去」、「（依照你上開所述及當庭繪製之
    示意圖，你所看到異議人所違規的該座交通號誌，跟你執勤
    旁所立的交通號誌是不同座的？）是」等語（見本院99年6
    月18日訊問筆錄第2 頁），堪認異議人違規現場之交通號誌
    並非無故拆卸，異議人質疑似有蓄意增加公庫支出云云，尚
    乏所據，且亦與本件異議人是否有闖越紅燈無涉，異議人就
    此所辯，已嫌無據。遑論預告標誌僅係用以提醒用路人注意
    下一路口之交通號誌變化情形而已，然縱無預告標誌設立，
    異議人仍應遵守交通法令之規定，並依循交通號誌之指示而
    為行進。異議人以此為辯，仍無足採。
五、綜上所述，異議人有闖越紅燈之交通違規事實，應甚明確，
    堪予認定。從而，原處分機關據以援引首開規定，裁處異議
    人罰鍰2,700 元，並記違規點數3 點，認事用法均無不當。
    本件異議為無理由，應予駁回。
據上論斷，依道路交通案件處理辦法第19條，裁定如主文。
中    華    民    國    99    年    6     月    30    日
                  刑事第八庭    法  官  呂綺珍
以上正本證明與原本無異。
如不服本裁定，應於送達後5 日內，向本院提出抗告狀。
                                書記官  范升福
中    華    民    國    99    年    7     月    6     日

司法院資訊處製作；財團法人民間司法改革基金會備份。
